臺灣桃園地方法院刑事判決　　　　　　　91年度訴字第1750號
公　訴　人　臺灣桃園地方法院檢察署檢察官
被　　　告　午○○
選任辯護人　王迪吾律師
　　　　　　邱鎮北律師
上列被告因貪污等案件，經檢察官提起公訴（91年度偵字第1464
6 號、91年度偵字第14647 號、91年度偵字第17107 號、91年度
偵字第21537 號、91年度偵字第21560號），本院判決如下：
    主  文
午○○連續依據法令從事調查職務之人員對於職務上之行為，收
受賄賂，處有期徒刑捌年陸月，併科罰金新台幣伍拾萬元，罰金
如易服勞役，以新臺幣參仟元折算壹日。褫奪公權陸年。所得賄
賂新臺幣參拾玖萬元應追繳沒收，如全部或一部無法追繳時，以
其財產抵償之。又連續公務員縱放職務上依法逮捕之人，處有期
徒刑壹年陸月。應執行有期徒刑玖年捌月，併科罰金新臺幣伍拾
萬元，罰金如易服勞役，以新台幣參仟元折算壹日。褫奪公權陸
年。所得賄賂新臺幣參拾玖萬元應追繳沒收，如全部或一部無法
追繳時，以其財產抵償之。
    事  實
一、午○○原係桃園縣政府警察局楊梅分局二組巡官，於民國90
    年3 月8 日至91年4 月18日止，擔任桃園縣政府警察局ＯＯ
    分局宋屋派出所（下稱「宋屋派出所」）所長，有關警察業
    務之保安、正俗等事項，均為其職掌之業務，是就轄區內有
    女侍陪酒之餐飲店，或雇用明眼人美容指壓之護膚店等「特
    種工商業」之臨檢或取締，即屬其職務上之行為。午○○不
    僅為依據法令從事公務之人員，且係刑事訴訟法所規定之司
    法警察，就上開營業場所有無妨害風化或違反社會秩序維護
    法等情事，亦具有調查之職務。詎其於任職宋屋派出所主管
    期間，明知轄區內之「鴻運客棧」（設於桃園縣ＯＯ市ＯＯ
    里109 號）、「七里香餐廳」（設於同縣ＯＯ市ＯＯ里高山
    下109 之5 號）、「京華城KTV 酒店」（原名「中平海產店
    」，設於同縣ＯＯ市○○路○ 段111 號）等均為經營有女侍
    陪酒之餐飲業；另「儂萊護膚坊」（設於同縣ＯＯ市○○路
    ○ 段76號2 樓）則為僱用明眼人從事美容指壓之按摩業，均
    屬內政部公告之特種工商業（俗稱特種行業），竟基於利用
    職務上之機會收受賄賂之概括犯意，以減少臨檢、刁難為詞
    ，連續於下列之時間、地點，收受下述業者所交付之賄款（
    其中除亥○○於起訴前業已死亡外，其餘乙○○、巳○○、
    癸○○、丙○○、酉○○、戌○○等人，所犯行賄罪部分，
    均由本院另行審理），共計新臺幣（下同）390,000 元：
　(一)午○○於90年8 月間，利用約詢「鴻運客棧」實際負責人亥
    ○○之機會，要求亥○○按月繳交10,000元之賄款，作為減
    少臨減、刁難之對價，亥○○與其配偶乙○○商議後，自知
    「鴻運客棧」為違規經營有女侍陪酒之特種行業，為免遭警
    臨檢、刁難，不利營運，乃予應允。午○○即自90年8 月起
    至91年4 月止，按月向亥○○、乙○○收受10,000元之賄款
    ，收款方式為：除91年4 月該次之賄款10,000元，係午○○
    自行前往亥○○、乙○○位於ＯＯ市ＯＯ里7 鄰109 之2 號
    住處收取外，其餘各次賄款，均由亥○○或乙○○送至宋屋
    派出所，當面交予午○○收受。總計午○○共向亥○○、乙○○2 人收取賄款90,0 00 元。
  (二)巳○○因慮及其所經營之「儂萊護膚坊」，係雇用明眼人美
    容指壓之特種行業，為免日後警方之臨檢、刁難，影響營業
    收益，乃自90年9 月間起至91年4 月間止，按月交付10,000
    元予午○○收受，其中除90年9 月該次賄款10,000元，係巳
    ○○送至ＯＯ分局宋屋派出所之所長室，交予午○○收受外
    ，其餘各次賄款，則由午○○自行前往上開護膚坊樓下，向
    巳○○收取。總計午○○共向巳○○收取賄款80,000元。
  (三)癸○○（原名宇○○）因違規經營有女侍陪酒之「七里香餐
    廳」，為圖減免日後警方之臨檢、刁難，影響營運收益，遂
    自90年10月間起至91年3 月間止，按月交付30,000元予午○○收受，其中除90年10月該次之賄款30,000元，係癸○○送
    至宋屋派出所之所長室，當面交予午○○收受外，其餘各次
    賄款，則由午○○自行前往癸○○當時位於ＯＯ市○○路○
    段高峰巷72號之住處兼工廠，向癸○○收取。總計午○○共
    向癸○○收取賄款180,000 元。
  (四)丙○○、酉○○、戌○○等3 人因合夥違規經營有女侍陪酒
    之「京華城KTV 酒店」，為免日後警方之臨檢、刁難，影響
    營運收益，即自91年1 月間起至同年4 月間止，按月交付10
    ,000 元 予午○○收受，其中除91年1 月該次之賄款10,000
    元，係由丙○○、酉○○以加菜金名義，送至宋屋派出所之
    所長室，當面交予午○○收受外，其餘各次賄款，則由午○○自行前往上開酒店，向丙○○收取。總計午○○共向丙○○、酉○○、戌○○收取賄款40,000元。
二、午○○另於90年4 月6 日下午15時10分許，偕同派出所員警
    丁○○、辛○○前往ＯＯ市○○街8 巷前「萬鎮工地」之貨
    櫃屋臨檢，查獲電子遊戲機具「大舞台」1 台（內有代幣49
    2 枚），現場則由戊○○○經營管理，因認戊○○○與雇主
    即綽號「丁華」之成年男子間，有共同未依電子遊戲場業管
    理條例辦理營利事業登記，而經營電子遊戲場業之犯行，乃
    本於職務將戊○○○依法逮捕，並解回宋屋派出所製作警詢
    筆錄。午○○明知戊○○○係依法逮捕之現行犯，竟於詢問
    調查完畢後，未依法解送臺灣桃園地方法院檢察署交由檢察
    官為人犯後續之處置，反於同日晚間20時許，指示不知情之
    丁○○任由戊○○○離去宋屋派出所而縱放之。
三、又ＯＯ分局第一組員警宙○○等4 人，於90年6 月6 日20時
    20分許，在ＯＯ市○○路○ 段302 號2 樓之「威尼斯護膚店
    」，以喬裝男客前往消費之方式，當場查獲現場負責人申○○涉嫌容留女子寅○○、玄○○及黃○○在店內與男客為猥
    褻行為（申○○此部分容留之犯行，業據本院以90年度訴字
    第1117號判決，判處有期徒刑1 年2 月，緩刑4 年確定），
    遂依職務將申○○以妨害風化之現行犯依法逮捕，交由宋屋
    派出所員警辛○○接辦，而將申○○帶回宋屋派出所時，申
    ○○即以需休息為由拒絕夜間詢問。嗣午○○亦返抵宋屋派
    出所，其明知申○○為依法逮捕之現行犯，縱拒絕夜間詢問
    仍應留置所內，以待日出後續為詢問，不得令其單獨離去而
    脫離公權力之拘束，詎午○○因與申○○熟識，竟無視同派
    出所副主管壬○○之制止，逕於同年6 月7 日凌晨4 時許，
    故意將申○○予以縱放，壬○○旋即報請ＯＯ分局第二組組
    長子○○前來宋屋派出所處理，申○○始經午○○通知，而
    於同年6 月7 日上午6 時許返回派出所。
四、案經法務部調查局新竹縣調查站移送臺灣桃園地方法院檢察
    署檢察官自動簽分後指揮該調查站、海岸巡防署北區巡防局
    及保安警察隊第二總隊第一大隊第三中隊偵查起訴。
    理  由
一、按修正後刑事訴訟法施行法第7 條之3 規定：「中華民國九
    十二年一月十四日修正通過之刑事訴訟法施行前，已繫屬於
    各法院之案件，其以後之訴訟程序，應依修正刑事訴訟法終
    結之。但修正刑事訴訟法施行前已依法定程序進行之訴訟程
    序，其效力不受影響。」，92年1 月14日修正、同年2 月6
    日公布之刑事訴訟法，業於同年9 月1 日施行，而本案早於
    91年12月6 日繫屬於第一審法院，依前揭規定，於刑事訴訟
    法施行前就可得為證據之證據資料，已依法定程序調查者，
    其效力不受影響，自仍得為證據，核先敘明。。
二、訊據被告午○○固坦承其於90年3 月8 日起至91年4 月18日
    止，擔任桃園縣政府警察局ＯＯ分局宋屋派出所之所長一職
    ；而本案如事實欄一所示「鴻運客棧」、「七里香餐廳」、
    「京華城KTV 酒店」及「儂萊護膚坊」等業者，均在其轄區
    內，惟矢口否認有何前開犯行，並為後述之辯解。經查：
　(1)關於事實欄一所示部分，被告雖矢口否認有何收受賄賂之犯
  　行，並辯稱：我與癸○○、乙○○、亥○○、酉○○、巳○○、戌○○、丙○○等業者，均無金錢上之往來，可能是我
    查辦大陸妹的案件太多，才遭業者挾怨報復云云。惟被告上
    揭事實欄一之(一)所示向「鴻運客棧」業者亥○○、乙○○收
    受賄賂犯行，業據證人即同案被告乙○○於檢察官91年8 月
    2 日偵查時證稱：「我是『鴻運客棧』股東，從90年8 月初
    起向宋屋派出所所長午○○行賄，直至91年4 月10日止，每
    月10,000元，因『鴻運客棧』實際上是經營有女陪侍的，被
    告於90年8 月主動打電話到我家表示他是宋屋派出所所長，
    要找我先生亥○○，當天亥○○就到宋屋派出所，被告要求
    亥○○以每月給付10,000元，並表示他身體不好需要錢...
    亥○○有向我們股東說，所有股東也都同意... 90年10月、
    11月間起因亥○○住院，才由我送錢至宋屋派出所所長辦公
    室，一直到91年3 月，我都用紅包袋裝10張千元鈔，最後一
    次在91年4 月10日左右，是被告來我家，告訴我們貼暫停營
    業，因新來的主管不好說話，並說他要調走了，我們也給他
    10,000元... 【被告到職前有被臨檢過，到職後未被臨檢過
    。】」等語（見91年度偵字第14647 號偵查卷第33頁至34頁
    ）；繼於91年8 月6 日調查人員詢問中供承：「『鴻運客棧
    』實際經營者是我和亥○○，係以飲食店之方式，經營有女
    陪侍喝酒唱歌之生意，90年7 月底剛經營時，並未向桃園縣
    政府申請營利事業登記，直至91年7 月才以『宏明飲食店』
    名義申請營利事業登記證，現仍申請中，我認識被告，被告
    也知道該店係無照經營，被告主動找亥○○索取規費，所以
    我及亥○○從90年8 月間開始每月致贈10,000元規費給被告
    ，直至91年4 月份被告調職止，他共向我及亥○○索取規費
    90,000元，原本是由亥○○於每月10日直接到宋屋所所長室
    ，當面將10,000元現金交給被告，90年11月至91年3 月間係
    由我親自送到所長室交給被告，91年4 月份被告係親自到我
    家（ＯＯ市ＯＯ里7 鄰109 之2 號）中索取，【因我們是違
    法經營，怕被告利用職務之便前來臨檢找麻煩才支付賄款】
    ，每個月並於店內帳冊記戴「宋屋交際費」10,000元，但帳
    冊於每月月底與股東拆完帳後即予銷燬。」等語（見上開偵
    查卷第116 頁至117 頁背面）；又於檢察官91年9 月30日偵
    查時結稱：「我們與被告並無恩怨，亦無因賭博、傷害等案
    件，由被告偵辦，... 被告約下午2 時許來電，他說他是所
    長午○○，要找我先生『葉八』（即亥○○之綽號），亥○○告訴我是要拿10,000元，亥○○每月每次給10,000元，亥
    ○○不在時則由我給，大約從90年8 月起至91年4 月被告離
    職（按：應係調職之誤）止，因我們做的是違法的行業。」
    等語（參見上開偵查卷第261 頁至第262 頁）；嗣並於本院
    93年5 月13日審理時結證：「送錢這件事情，是亥○○在家
    裡接到被告來電，而至宋屋派出所見過被告後，回來就跟我
    說，以後每個月送10,000元給被告，我們從90年8 月到91年
    4 月這段期間，每月按月給被告10,000元，亥○○是直接拿
    去派出所把錢交給被告，我自己送錢是送到宋屋派出所主管
    室，【我們每個月給被告10,000元，是希望他少臨檢，少開
    單，因為我們是做特種行業的】，我們交錢給他，是用紅包
    袋裝著，並以交際費名義登帳，因錢都是我在管的，所以亥
    ○○要用錢就會跟我講，並說明其用途。」等語綦詳（參見
    本院審理卷二第175 頁、第176 頁、第180 頁、第181 頁、
    第184 頁），而證人即鴻運客棧會計天○○於本院92年6 月
    23 日 審理時亦結稱：「自90年6 月10日我任職開始至我離
    職，亥○○都有向我支領1 萬元交際費，且亥○○每月10日
    向我支領1 萬元... 。」等語（見本院審理卷一第164 頁）
    ，堪認「鴻運客棧」確實有支出每月1,0000元之交際費用，
    亦與上揭同案被告乙○○結述之情相符。參以證人即當時在
    宋屋派出所任職之員警Ａ○○於91年7 月10日調查人員詢問
    時供稱：「被告在所長任內，與ＯＯ市無照有女陪侍酒店業
    者鴻運酒店（即『鴻運客棧』）、『儂萊護膚坊』、『七里
    香酒店』熟識，其中鴻運負責人「葉八」曾至所內找過被告
    2 、3 次。」等語（見上開偵查卷第45頁背面），堪認被告
    與亥○○往來相當密切，且關於鴻運客棧支付被告交際費一
    情，則連同會計天○○均供述確有其事，衡情尚非出於子虛
    構編而可採，堪認為真實。
  (2)又被告上揭事實欄一之(二)所示向「儂萊護膚坊」業者巳○○
    收受賄賂犯行，則據證人即同案被告巳○○於調查人員91年
    7 月16日調查時供承：「我於87年11月間開設『儂萊護膚坊
    』，約在90年3 、4 月間由被告帶隊到本店臨檢數次，【後
    因被告多次帶隊臨檢，為了怕麻煩及我聽說開護膚店需要到
    派出所賴所長打點（意指行賄）】，我第1 次約於90年9 月
    中旬攜帶10,000元到宋屋派出所拜訪被告，並當場交付予被
    告，被告收下後，因彼此已有默契，他並未多作表示，我即
    留下0000000000行動電話，而被告亦留下行動電話給我，被
    告每月中旬會主動到本店樓下向我收取10,000元賄款，收賄
    前我與被告會先用行動電話聯絡，聯絡後被告再來收取，90
    年9 月以後因我向被告已有致贈賄款，因此臨檢次數比以前
    少很多... 被告均係1 人著便服開紅色豐田汽車來收款。」
    等語（見上開偵查卷第36頁背面至第37頁背面）；並於檢察
    官91年7 月16日偵查中證稱：「『儂萊護膚坊』登記營業項
    目為美容材料行，但實際從事美容指壓，因營業事項與登記
    不符，【擔心警察臨檢】，被告於7 、8 月來臨檢後，我在
    90年9 月中旬拜訪被告，我在信封內放10,000元，我放著打
    個招呼就離開了，並未與被告交談，之後從10月開始以電話
    聯絡，被告開他的車子來，我支付10,000元給他，有時是他
    打電話給我，一直到90年3 月（應係4 月之誤）他調離宋屋
    所為止，開始送錢後他還是會來臨檢，但態度比較好，...
    我第1 次送錢時就有留電話給被告... 被告是開暗紅色豐田
    汽車。」等語（見上開偵查卷第47頁、第48頁）；再於調查
    人員90年8 月6 日詢問時供承：「『儂萊護膚坊』有取得營
    利事業登記證，但因登記營業項目與實際營業內容不符，因
    此被告多次至本店臨檢時均開單處分... 我有送賄款給被告
    ，第1 次支付賄款係於90年9 月中旬在宋屋所內，當時係以
    拜訪被告之名義在他辦公室內，將10,000元現金當面交給被
    告，當時並以信封袋裝著賄款，第2 次以後我都是以000000
    0000行動電話與被告聯絡，並在每月中旬由被告主動至本店
    樓下向我收取10,000元賄款... 我聽附近同業說被告有收取
    賄款打點習慣，只要打點好被告生意才能作，【為本店能順
    利經營不得不送賄款打點被告】。」等語（見上開偵查卷第
    112 頁背面至第113 頁背面）；復於檢察官91年9 月30 日
    偵查時結稱：「我在90年8 、9 月直接去被告的辦公室，我
    用信封袋包10 ,000 元給被告，他沒說什麼就收下，我有留
    行動電話給被告... 每次他都是開暗紅色的豐田老式車過來
    ，從90年10月一直到91年4 月被告調職，共給6 次（應係7
    次之誤），我確定是送到被告調職的那個月，而送6 次是我
    自己推算等語（見上開偵查卷第258 頁、第259 頁）；並於
    本院92年5 月12日審理時供承：「我確實有向被告行賄，【
    是因我違規從事營業執照未登記之按摩業，為了方便做生意
    ，才決定行賄】，第1 次行賄大概是在90年9 月10日中午，
    未事先聯絡，我是直接送錢到被告辦公室，當時被告在，我
    只告訴他，我是哪家業者，但被告沒說什麼，我從90年9 月
    至91年4 月，每月行賄1 次未曾間斷，除第1 次外其餘各次
    ，都是先以電話聯繫，是打被告0921那支電話，約定地點幾
    乎都在我縱貫路旁邊公司樓下，被告都照約定的時間開車過
    來收，被告是開舊式暗紅色豐田的車子，非被告擔任主管期
    間，我店有被單罰款過，行賄後，被告僅開臨檢單證明有來
    臨檢過，沒有罰過錢。」等語（參見本院審理卷一第136 頁
    至14 0頁）；繼於本院93年1 月9 日行準備程序時供承：「
    我是從90年9 月至91年4 月按月交付賄款10,000元給被告，
    我與被告在每月10日左右會以電話聯絡交付賄款時間，地點
    都是在ＯＯ市○○路○ 段76號我營業所樓下交付，都是我親
    手交付，交付賄款是希望被告不要來臨檢及開罰單，我交付
    賄款前，例行性的臨檢都會過來，大概1 個月或2 個月1次
    ，有時會開罰單大概12,000元至25,000元，交付賄款後臨檢
    就較少了，也沒有開過罰單，有1 、2 次是被告帶隊過來臨
    檢，但不會開單或找麻煩。」等語（見本院審理卷二第110
    頁）；另於本院93年5 月13日審理時證稱：「我在被告轄區
    內經營『儂萊護膚坊』，被告曾經帶隊來臨檢過，打聽後，
    才知道他是新調來的所長，臨檢之後我就是到所裡拜訪他，
    【因我在他轄區內經營八大行業，為避免遭到臨檢、開罰單
    ，才去拜訪他】，我第1 次拜訪時就照一般規矩送了10,000
    元的紅包給他，之後就按月送錢給他，賄款第1 次我是送到
    主管室去，之後就是在本店樓下交付，我們是先以電話聯絡
    好，然後他開車過來到本店樓下，他開豐田CO RONA ，豬肝
    紅的顏色，因為他都是晚上來，也許顏色不是很準，我每月
    都是行賄10,000元，從我行賄後，就未被開過罰單，行賄前
    有被開單，是被告擔任主管時開的。」等語甚詳（參見本院
    審理卷二第216 頁至第219 頁）。核與證人丑○○於本院92
    年6 月23日審理時證稱：「我於89年4 月至91年4 月，在宋
    屋派出所任職，曾見過巳○○到宋屋派出所，巳○○說是來
    找所長，... 我在新竹調查站指稱巳○○說他跟被告講好每
    月交『一元』（即10,000元）給被告，確屬實情。」等語相
    符（見本院審理卷一第164 頁），並經證人地○○於調查人
    員91年8 月29日詢問時，指稱：「我於89年5 月調至宋屋派
    出所服務，迄91年4 月調職，於宋屋派出所任職期間，至『
    儂萊護膚坊』臨檢時，該店負責人巳○○曾表示，已按月向
    宋屋派出所所長午○○打點（按月收取賄款10,000元），我
    當時向巳○○表示那是所長午○○個人的事，如『儂萊護膚
    坊』有違法，我還是會取締等語明確（見本院審理卷二第52
    頁至第53頁），堪認為真實。辯護意旨雖認：被告車輛係墨
    寶紫色，證人巳○○竟稱被告係駕暗紅色豐田車，可見其所
    述不實云云，然所謂墨寶紫色與暗紅色、豬肝紅等相關色系
    相近，況被告係於夜間駕駛該車前往「儂萊護膚坊」收取賄
    款，既據證人巳○○供述如上，則其於光線不足之情形下，
    就被告所駕車輛之顏色本難加以細辨，尚難僅以證人巳○○
    所述車色與該車行照上登記之車色不同，即遽謂其證詞不足
    採信。
  (3)被告上揭事實欄一之(三)所示向「七里香餐廳」業者癸○○（
    原名宇○○）收受賄賂犯行，亦經證人即同案被告癸○○於
    檢察官91年8 月8 日偵查時證稱：「我住ＯＯ市○○路○ 段
    高峰巷72號或76號，是『七里香餐廳』之股東兼負責人，我
    是於90年10月加入，他們先作了1 個月後，我再加入，【該
    店實際上是有女陪侍的酒店】，因我開拖吊車之故，在加入
    該店時就認識被告，被告曾在臨檢時向現場綽號『十三彭』
    之男子說要錢（30,000元賄款），我們都以電話相約至我家
    拿30,000元，是從90年10月開始至91年3 月份，4 月份他調
    走就沒拿，90年10月第1 次我是親自送錢到派出所給被告。
    」等語（見上開偵查卷第182 頁背面至第184 頁背面）；再
    於檢察官91年9 月30日偵查時結稱：「我約在90年10月左右
    ，開始經營『七里香餐廳』，應是在10月份以後拿30,000元
    給被告，前手『十三彭』告訴我要花30,000元給主管，我就
    照做，我有拿錢給被告，都在工廠拿的，被告過來向我拿錢
    ，地點在ＯＯ市○○路○ 段高峰巷72號，我打電話給被告說
    錢準備好，叫他過來拿，我一直送錢到3 月，每月30,000元
    現金。」等語（見上開偵查卷第263 頁至第266 頁）；再於
    本院93年6 月1 日審理時結稱：「【因為我做KTV 生意，所
    以給被告錢作為公關費，目的是希望生意要順】，我的KTV
    在宋屋派出所轄區內，被告有收下我每月給他的30,000元，
    我大多都是在我家交付賄款，我家是和修車廠在一起，交付
    前會事先打電話給他，一個月給被告30,000元，此一金額是
    我自己決定的，交付賄款後，我的店每個月還是被臨檢，但
    行賄前後，被臨檢都沒有被開單... 『七里香餐廳』自90年
    農曆8 月（按：是年農曆8 月1 日為國曆9 月17日）開始營
    業，開幕後約1 個月左右我開始送賄款給被告，因店是向別
    人頂的，我問前手『十三澎』，外面公關如何做，他說要找
    所長，『十三澎』的營業方式與我相同，【都有女侍坐檯】
    ，被告大多是晚上吃過飯後到我家收錢，第1 次我送到派出
    所所長室，我是將錢放在茶葉罐內，裡面有錢也有茶葉。」
    等語明確（見本院審理卷三第23頁至第41頁）。核與證人丑
    ○○於本院92年6 月23日審理時證稱：「癸○○確有向我表
    示其每個月給被告不只10,000元。」等語相符（見本院審理
    卷一第167 頁），亦堪認為真實。
  (4)被告上揭事實欄一之(四)所示向「京華城KTV 酒店」業者丙○○、酉○○、戌○○收受賄賂犯行，業據證人即同案被告丙○○於檢察官91年8 月8 日偵查時證稱：「酉○○於91年1
    月份時帶我去被告辦公室，我告訴被告說我們的營業項目有
    變更，有女陪侍，被告說我們那邊是三不管地帶，不要惹事
    就好，我們就直接拿10,000元，裝在信封袋給被告，被告並
    有送茶葉，除第1 次是我與酉○○去宋屋所送錢外，91年2
    、3 、4 月都是由我送交賄款，是在信封內裝10,000元交給
    被告，我都是打電話給被告，叫他過來拿錢，我在電話中說
    『賴所長，我是海華』，被告就知道要過來拿錢，我是坐在
    被告車子後座將錢交給被告，（03）0000000 是我使用之電
    話，對監聽譯文我無意見，我確實有打電話叫被告過來拿錢
    ，最後1 次我們知道被告已調差到別處，但酉○○說被告要
    來拿，就給他，行賄期間被告並未前來臨檢。」等語（見上
    開偵查卷第156 頁至第158 頁）；又於檢察官91年9 月30日
    偵查時結稱：「當時是酉○○帶我去宋屋所找被告，酉○○
    有告訴我信封袋內裝有現金10,000元，她另有準備茶葉，我
    開車載酉○○至宋屋派出所後，與她一起進所長辦公室，被
    告有出來看，並問我們是誰，我說我們是『中平海產店』股
    東，我和酉○○都有跟被告談話，並告知該店變相經營，有
    女陪侍，我們因景氣不好請被告照顧，之後酉○○就將信封
    袋及茶葉交給被告，91年1 月至4 月都有給被告10 000 元
    ，我每次都給被告10,000元，他都是開車穿便服來，由我親
    手將錢交給他。」等語（見上開偵查卷第243 頁至第250 頁
    ）；再於本院93年5 月13日審理時證述：「我綽號『海華』
    ，於90年12月到91年4 月間，是『京華城KTV 』的股東，曾
    在『明月心KTV 』見過被告，但不認識他，我有與酉○○一
    起去宋屋派出所，跟被告午○○打招呼，並送10,000元給他
    ，【因我們變相經營，有小姐坐檯，要找被告幫忙，希望儘
    量少來取締】，後來我們每月固定有送錢給被告，一直送到
    被告調職，後續送錢的都是我，行賄方式都是由我主動打電
    話給被告，被告就會開車到我們店門口，由我負責交錢給被
    告。」等語明確（參見本院審理卷第208 頁至第213 頁）。
    核與證人即同案被告酉○○於調查人員91年5 月5 日詢問時
    供承：「我本係經營『中平海產店』，因營運狀況不佳，於
    90年11月23日與丙○○（綽號海華）、戌○○（綽號思思）
    合夥經營有女陪侍之『京華城KTV 酒店』，於同年12月6日
    正式營業，係無照營業，因江、羅二女以前曾經營該類行業
    ，告訴我，我們必須打通關節，因此我與丙○○於91年1 月
    7 日下午3 時許，一同至宋屋派出所拜會被告，我向被告表
    示，原本經營之『中平海產店』因生意不好，現與被告丙○○、戌○○合夥做生意，但有點變相經營並表示願意配合之
    意，所以先向被告報備並交付10,000元，做為派出所之加菜
    金，被告收下後表示經營這種店不要惹事就好，並向我表示
    感謝，除該次外，另由丙○○於91年2 月23日、3 月26日、
    4 月23日連繫被告，並各交付10,000元，共計30,000元，91
    年4 月23日那次被告是親自開車到我店門外，由丙○○向櫃
    臺拿10,000元交予被告，【因我們股東都知道係無照營業，
    為避免派出所管區警員臨檢告發，才會致贈賄款】，本店是
    在宋屋派出所轄區，支付被告賄款後，未曾被宋屋派出所或
    其他警察機關臨檢或告發。」等語（見上開偵查卷第1 頁至
    第3 頁）；繼於檢察官91年5 月6 日偵查時證稱：「本店於
    90年12月6 日開始營業，91年4 月初改名為京華城，丙○○
    、戌○○都是股東，因經營有點變質，我與丙○○即於91年
    1 月7 日至宋屋派出所所長辦公室送茶葉，出發前戌○○、
    丙○○說依行規1 個月要10,000元，被告認識丙○○，問她
    不是在「明月心」工作嗎？丙○○說現在與我開『中平海產
    店』，我主動告知被告『中平海產店』最近生意不是很好，
    所以有女陪侍，被告說做做看，盡量單純不要鬧事，我就把
    信封袋給他，他問什麼意思，且有看一下，我說年底了加個
    菜，這是第1 次行賄，之後都是丙○○直接向戌○○請款自
    己去處理，丙○○提議每月給他們加個菜，我們都同意，91
    年4 月23日給被告錢後，他有告知丙○○說自己已調職，現
    在楊梅，當天被告是開車到我店門口按喇叭，我叫丙○○出
    去，丙○○出去後回來向戌○○拿10,000再出去。」等語（
    見上開偵查卷第10頁至第12頁）；復於檢察官91年9 月30
    日偵查時結稱：「我與戌○○、丙○○於90年11月23日開『
    中平海產店』，但未辦理登記，並於91年4 月改名『京華城
    』，是丙○○提議，事前並經3 人討論才決定去拜會被告，
    由會計戌○○準備信封內裝10,000元，而茶葉是店內本來就
    有，因被告識丙○○，故請我們進辦公室，我有向被告說我
    開海產店，有變相經營，被告說好啦，你們做做看，不要惹
    事，之後我就將茶葉、信封交給被告，我有說這是加菜金，
    被告就放在桌上，爾後就由會計按月準備10,0 00 元，我們
    給被告的錢是記人事支出。」等語（見上開偵查卷第246 頁
    、第247 頁）；再於本院93年5 月13日審理時證稱：「『京
    華城KTV 』以前是『中平海產店』，【改為『京華城KTV 』
    後，是有小姐坐檯的】，所以我就跟戌○○、丙○○商量，
    去拜訪所長的話，應該就比較不會被臨檢，是丙○○打電話
    去宋屋派出所的，我們有帶10,000元過去，以信封袋裝著，
    那10,000元是向戌○○拿的，到所長室後，被告和丙○○原
    本就認識，我們兩個人就說我們店裡改成有小姐坐檯的，被
    告就說這樣比較複雜，你們自己要小心，我們離開時，我把
    信封袋交給被告，說年底要到了，這個錢讓你們加菜，就將
    裝有10,000元的信封袋放在茶几上，之後就由丙○○負責送
    錢，我們是聽業者說，經營這種行業，要送錢給派出所才不
    會被臨檢，我們一直送錢至被告調走，每月送10 000元，並
    由戌○○以人事支出之名目登帳，91年3 月底時，我向丙○○、戌○○提及，我們有送錢主管，也要包給管區，戌○○
    因此就多準備10,000元給我，但這個錢我沒送出去，自己用
    掉。」等語大致相符（見本院審理卷二第189 頁至第192 頁
    、第215 頁）。並經證人即同案被告戌○○於調查人員91年
    8 月7 日詢問時供稱：「我在『京華城KTV 』每天負責結帳
    ，並製作日結帳單，該店於90年12月6 日改為有包廂之KTV
    ，並有女陪侍，但無營利事業登記證，因我是該店之股東，
    所以開幕後股東酉○○即向我們表示宋屋派出所係該店管區
    ，為使該店能順利經營，因此每月須贈送10,000元給該所所
    長，我在酉○○指示下，自91年1 月至4 月每月均準備以白
    色信封袋包裝之10,000元現金，3 月份我多準備10,000元，
    分別交給酉○○及丙○○，由其2 人將前述規費送給宋屋派
    出所所長及管區，其中3 月份多準備之10,000元是給管區，
    該店營業期間宋屋派出所均未前來臨檢，該店1 月7 日、2
    月23日、3 月26日及4 月23日之日結單係我製作，支出欄載
    『人事支出』除3 月26日記載20,000元外均載10,000元，該
    等款項係交付被告及管區之賄款。」等語（見上開偵查卷第
    17頁至第19頁）；又於本院92年1 月28日審理時供承：「行
    賄派出所主管係酉○○有他徵求我們意見，我們都聽她的，
    酉○○與丙○○第1 次去拜訪主管，有帶茶葉去，酉○○有
    說要拜訪主管，並要我準備10,000元放入信封袋內，之後每
    個月月底我們會彼此提醒，由我先將錢裝好，丙○○就會跟
    我拿錢去給被告。」等語明確（見本院審理卷一第89頁、第
    90頁、第96頁），此外並有日結單影本4 份在卷可稽（參見
    上開偵查卷第5 頁至第8 頁），而細繹上揭日結單所載，確
    實有「人事支出」一項，所載支出人事費用金額亦與酉○○
    上揭所述相符。益徵其等供述確實支出人事費用一情，尚非
    捏造杜譔之詞而可採，堪認屬實。
  (5)又查共同被告酉○○、丙○○、戌○○雖因合夥經營「京華
    城KTV 酒店」早已認識，然其等3 人與共同被告乙○○、巳
    ○○、癸○○等其餘業者彼此間則素不相識，此據其等6 人
    於本院審理時供明在卷，衡情，其等應無勾串之可能，然各
    該共同被告自調查人員詢問時起，迄本院審理時止，竟不約
    而同均自白確有行賄被告之情事，若非果有其事，前開共同
    被告衡情實無干冒行賄及偽證之刑責，而設詞構陷被告之理
    ，是各該共同被告之供證，經彼此互為補強後，應與事實相
    符，而可採信。
  (6)至證人乙○○雖於調查人員詢問、檢察官偵查及本院審理時
    ，就其親自送交賄款之次數，或行賄期間被告曾否主動撥打
    電話聯絡交付賄賂事宜等節，所述固有不同，然證人乙○○
    於本院93年5 月13日審理時，既自承：「此部分情節，我忘
    記。」等語，可見此部分供證之不一，純因證人記憶之脫漏
    所致；另該證人就行賄及經營「鴻運客棧」之起始時間，雖
    曾於91年8 月2 日調查人員詢問及本院92年5 月12日審理時
    ，先後供稱：「店是89年7 月、87年7 月間開始經營，經營
    未久被告即來電找亥○○要求繳規費。」等語，然此不惟與
    其上開證述之內容不符，且依證人即時任「鴻運客棧」會計
    天○○於本院92年6 月23日審理中所述，其係90年6 月10日
    受僱在「鴻運客棧」擔任會計，佐以證人乙○○當庭亦肯認
    證人天○○為該店開業時之會計，堪認「鴻運客棧」確於90
    年間開始經營無訛，足見證人乙○○此部分供述，亦出於記
    憶不清或口誤，況該證人就被告自90年8 月起至91年4 月止
    ，按月向其與亥○○收受10,000元賄款之基本事實，自91年
    8 月2 日偵查時起，其供證均始終如一，尚難僅因前揭供證
    之不一，即逕認其所為證言不足採信。故辯護意旨徒憑證人
    乙○○前揭因記憶不清或口誤所為之供述，而認：被告係90
    年3 月8 日就任宋屋派出所主管，證人乙○○卻指在87年7
    月間開店後不久即接到被告電話，並至派出所找被告，每月
    送10,000元給被告，均屬虛偽不實之誣告言詞云云，自非有
    據。
  (7)另辯護意旨就事實欄一之(一)所示部分，雖謂：會計天○○於
    審理中證述該店每月交際費均交由亥○○，而非證人乙○○
    ，且其自90年6 月10日起即每月交10,000元交際費予亥○○
    ，為何不在6 月即向被告行賄，足徵證人乙○○對被告所為
    供證不實云云。然證人乙○○本院92年6 月23日審理時即供
    稱：6 月10日開業後3 、4 個月以後，店裡的錢改由我與亥
    ○○接管，10,000元是店裡的錢，我不是向天○○支領等語
    ，且證人天○○僅負責製作該店之流水帳，就交際費之用途
    並不清楚一節，亦經其於本院同日審理時證述在卷，顯見證
    人天○○並未掌握「鴻運客棧」財務之實際運作，自難僅憑
    其上開證述，即認定證人乙○○無法自行以店內資金向被告
    行賄。另亥○○雖自90年6 月起即向證人天○○支領交際費
    ，惟其用途本非僅限於行賄一事，況亥○○等係因被告要求
    始決意行賄，而非於該店成立之初即有行賄之意，既如前述
    ，是辯護人此部分辯解，亦均難採為被告有利之認定。
  (8)又證人癸○○就其曾否親送賄款至宋屋派出所、行賄地點、
    經營「七里香餐廳」及行賄之起始時間等節，所述雖有不同
    ，然證人前後證述差異之成因非一，或出於一時誤認，或出
    於敘述脫漏、口誤，非不能於審判中透過詢問或詰問以究明
    真相，是證人癸○○既於本院93年6 月1 日審理時經當事人
    詰問後，已就相關各節證述明確，且於同日審理時就被告另
    涉接受其支付酒舞開銷不當利益之部分，尚不吝澄清該次酒
    錢係被告支付，足見其就被告有利之事實亦未偏廢，若非被
    告確有收受賄款，衡情，證人癸○○當無自陷行賄及誣告之
    刑責，以構陷被告之可能，則其前揭所為之供證，應屬實情
    。辯護意旨以證人就上述各節之供證齟齬為由，而認其供證
    不可採云云，尚非可取。
  (9)再辯護意旨謂：被告於90年9 月6 日起因母喪即請喪假至同
    月21日，人在基隆處理喪事，不可能在桃園或在派出所等亥
    ○○、巳○○行賄云云，固提出火葬許可證、北海福座申請
    暨切結書及永久使用權狀等影本為據，惟經本院調取宋屋派
    出所之桃園縣警察局員警出入及領用槍彈、無線電登記簿核
    對結果，被告於90年9 月6 日之2 時許返所後，另於同年9
    月7 日18時許出所執行義民廟交管勤務，並同年9 月8 日0
    時許返所，再於同年9 月20日之15時15分許、22時許先後出
    所執行分局晚報、擴大臨檢之勤務，同年9 月21日2 時許又
    返所，此有前開登記簿影本1 份附卷為憑，可見被告於該一
    期間仍不乏出入宋屋派出所之紀錄，是徒憑被告於斯時適逢
    母喪一節，顯無從作為被告不在桃園或宋屋派出所之證明，
    因之辯護人此部分所辯，亦不足採。
  (10)雖證人戌○○嗣後改稱：日結單上之「人事支出」項目除91
    年3 月份是給主管外，其餘每個月之10,000元均是交給許姓
    管區警員云云，然此不惟與上開事證有悖，且該店之賄款係
    由證人酉○○、丙○○負責交付，證人戌○○並未實際接觸
    收賄之人，參以證人酉○○確曾以行賄管區警員為由，請證
    人戌○○備妥10,000元之賄款等情，已如前述，則證人戌○○於日久之後就行賄對象究為何人，本易產生混淆，再佐以
    該證人於本院93年5 月13日審理時，既證稱：我在調查站接
    受詢問時，時間較近，記憶較深，且係根據我的記憶陳述，
    並無任何匿飾或張冠李戴之情形等語（參見本院審理卷第20
    4 頁至第205 頁），益徵證人戌○○所述：其等按月行賄者
    ，乃許姓管區警員，而非被告云云，顯係出於誤記，尤難採
    為被告有利之認定。
三、又查「儂萊護膚坊」係僱用明眼人從事美容指壓之按摩業；
    「鴻運客棧」、「七里香餐廳」、「京華城KTV 酒店」則均
    僱請女子坐檯陪侍等情，業據證人乙○○、巳○○、癸○○
    、酉○○、戌○○、丙○○於調查人員詢問、檢察官偵查或
    本院審理時供證不輟，稽之內政部81年6 月26日台內警字第
    818157公告之「特種工商業範圍表」，上開店家均屬表列之
    按摩業與酒家業。而被告午○○自90年3 月8 日起至91年4
    月18日止，係擔任桃園縣政府警察局ＯＯ分局宋屋派出所主
    管，亦為被告所供承無訛。而被告就轄區內特種行業之臨檢
    、取締或調查，既為其所職掌，被告竟利用職務上之機會，
    以減少臨檢、刁難為詞，而收受各該業者之賄款，從而被告
    對於職務上之行為收受賄賂，事證已明。
四、關於事實欄二所示部分：被告固坦承有於事實欄二所示時間
    、地點，查獲戊○○○擺放電動機具「大舞台」1 台，遂將
    戊○○○連同該電動機具帶回宋屋派出所後，又指示不知情
    之員警丁○○釋放戊○○○，及發還該電動機具等情，惟矢
    口否認有何縱放人犯之犯行，辯稱：當時因民眾匿名檢舉員
    警收賄，另ＯＯ分局二組（督察組）組長子○○亦提及員警
    己○○允許戊○○○在該處擺放電動機具，且有索賄情事，
    被告才偕同員警丁○○前往取締，但現場並無賭客，所以被
    告將人、電動機具帶回派出所，並經子○○前來詢問戊○○○，查無己○○索賄事證後，才以無照營業函送ＯＯ分局處
    理云云。然查證人戊○○○於90年4 月6 日警詢時即供稱：
    「ＯＯ市○○街8 巷前之工地貨櫃屋係『丁華』所有，平日
    供不特定人販售飲料、檳榔之類，我自90年1 月起受雇於『
    丁華』販售該類食品，警所發現之機台（即大舞台）係「丁
    華」原就擺放在該處，供不特定人玩樂，並以代幣兌換投入
    機台內，但不可退幣及兌換任何商品，純粹娛樂，代幣以枚
    為單位，1 枚是10元，警於現場發現代幣之數量為492 枚，
    我是以抽成方式獲取酬勞，每個月平均10,000元。」等語（
    見本院審理卷一第193 頁）；嗣並於本院93年6 月1 日審理
    時結稱：「貨櫃屋的商店是『丁華』開的，我受僱於『丁華
    』，在該貨櫃屋販售飲料、檳榔、香菸給建築工人，我受僱
    時電動機台就已經放在貨櫃屋內，供人娛樂，我在貨櫃屋受
    僱的期間，有客人把玩過機台，但未見過執照。」等語（見
    本院審理卷三第42頁至第48頁），再參以本件係被告於90年
    4 月6 日15時10分許，偕同員警丁○○、辛○○前往該貨櫃
    屋內查獲，當場並扣得電子遊戲機「大舞台」1 台及代幣
    429 枚，復有臨檢紀錄表影本1 份在卷可稽（見本院審理卷
    一第19 1頁）。由此觀之，證人戊○○○顯涉犯與其雇主即
    綽號「丁華」之成年男子，共同未依電子遊戲場業管理條例
    辦理營利事業登記，逕在上開貨櫃屋內以扣案之「大舞台」
    電子遊戲機具供人把玩，而經營電子遊戲場業，堪認係屬違
    反電子遊戲場業管理條例之現行犯。又被告午○○於查獲上
    情後，即指示所內員警將戊○○○及扣案之電子遊戲機台帶
    回派出所，此為被告於本院審理中所是認，並經證人丁○○
    、辛○○於本院審理時到庭證述明確（見本院審理卷一第26
    4 頁、本院審理卷第75、第76頁），且依證人辛○○於本院
    審理時所述，被告亦未指示需徵得戊○○○同意，始能將之
    帶走（見本院審理卷三第74頁、第75頁），可見被告當時亦
    認戊○○○係刑事犯罪之現行犯，而將戊○○○依法予以逮
    捕無訛，否則若僅為查察「無照營業」之行政不法或員警是
    否索賄等事項，當無強行將戊○○○及電子遊戲機台一併帶
    回警局之理。再被告係當場指示逮捕現行犯戊○○○之司法
    警察官，就戊○○○為其職務上依法逮捕之人一節，斷難諉
    為不知，然其竟於警員丁○○制作完成戊○○○之警詢筆錄
    後，即指示丁○○任令戊○○○離去，而未依刑事訴訟法第
    92條規定，將其逮捕之現行犯解送檢察官等情，既經證人丁○○於本院審理時證述在卷（見本院審理卷一第263 頁至第
    266 頁），而被告在本院92年12月16日準備程序時亦坦認係
    其指示丁○○放走戊○○○，並當場發還電玩機具等情（見
    本院審理卷二第66頁），則其此部分縱放人犯之犯行，自堪
    認定。另被告嗣雖辯稱其指示員警丁○○以告發「無照營業
    」之方式處理該案，而認其無縱放人犯之情形。然查戊○○○是否成立犯罪，此為須經刑事訴訟法關於追訴審判之程序
    後始能定讞，而刑事訴訟法就成立犯罪與否之認定，與「現
    行犯」要件之認定，程序上仍屬有間，更與其行政上有無營
    業執照之管理方式不同，而被告既將戊○○○逮捕，連同機
    具一併帶回警局處理，則其主觀上已認定戊○○○為「現行
    犯」，依法自應予解送檢察官偵辦，尚無行政裁量之餘地。
    被告竟捨此而弗為，逕指示丁○○放走戊○○○。從而被告
    是否事後以「告發無照營業」之方式處理該案，即與其縱放
    人犯之犯行無涉，是辯護意旨以此為由，而認被告並未縱放
    戊○○○云云，自非可採。
五、關於事實欄三所示部分：被告固坦承有於事實欄三所示時間
    、地點讓人犯申○○返家洗澡，惟矢口否認有何縱放人犯情
    事，辯稱：被告當時認為申○○係自行到案說明，不知申○○為依法逮捕之人，且申○○返家時間只有2 個小時，被告
    旋同日將申○○移送分局解送檢察官偵辦等語。經查：申○○因妨害風化案件，經依現行犯逮捕後（見偵卷六第46頁逮
    捕通知），由員警辛○○接辦，並帶回新屋鄉宋屋派出所，
    再經被告指示讓人犯申○○返家等情，業據證人壬○○於本
    院93年6 月1 日審理時證稱：「申○○案是一組查獲的，由
    本所辛○○接案回來，接案回來時，我人在派出所內，且辛○○也是我派他去的。當時一組也有陪同人犯回宋屋所，帶
    隊官是宙ＯＯ，他指示這是依妨害風化移送，【還指示這是
    現行犯】，就把臨檢表還有員警的報告交給承辦的辛○○，
    我們就停止進行夜間偵訊，因為申○○不同意夜間偵訊...
    沒多久，所長就叫申○○回去，這時我還在所內，【我就跟
    所長講現行犯怎麼可以離開派出所】，並跟值班員警講，如
    果申○○走出大門的話，就給我開槍，當時承辦員警辛○○
    也在，所長跟我表示，是你所長還是我所長，並從桌子上拿
    起申○○的身分證對我說，身分證在我這邊，【他明天會來
    ，他不會跑掉】，之後申○○就從大門口走了。」等語（見
    本院審理卷第55頁至第57頁）；證人辛○○亦於本院同日審
    理時結證：「申○○並不是一直在所長室到天亮，他有出我
    們派出所的大門，有離開過派出所，【是午○○讓他離開的
    】。壬○○看到所長要和申○○出門時有制止，【壬○○說
    這是現行犯】，有交代值班員警說，只要嫌犯出大門的話，
    就開槍，結果午○○就對壬○○嗆聲，說是你是所長還是我
    是所長，有事一切我負責。我就看到壬○○撥電話向二組回
    報，申○○走了就沒有再回來」等語（見本院審理卷三第77
    頁至第80頁）；證人亦當日在場之員警甲○○亦於本院93年
    7 月22日審理時證述：「（審判長）問：壬○○說是午○○
    要讓人犯離開不是我副所長沒有攔阻，他講的這句話是實情
    嗎？（證人）答：是實情。午○○央讓人犯走，而壬ＯＯ有
    阻止。」等語（見本院審理卷三第300 頁）明確，堪認當時
    任職宋屋派出所副所長壬○○已明確告知當時該派出所所長
    即被告午○○，謂申○○係遭逮捕之現行犯，惟被告確仍執
    意讓申○○離開。又衡被告為執法之員警，對於人犯之處置
    ，應已相當熟稔，復在同仁告知為現行犯並阻止離開之情況
    下，仍執意讓其離去，被告實難諉稱不知申○○係現行犯。
    又證人申○○於本院92年8 月18日審理時亦供述被告經其苦
    苦哀求後，答應派一員警陪同其返家洗澡等情（見本院審理
    卷一第275 頁），益徵被告縱放申○○返家之情況無訛。尤
    以同案共犯寅○○於本院同日審理時亦供述其遭查獲當晚一
    直在送屋所到隔天移送分局刑事組（見本院審理卷一第278
    頁），則被告對於寅○○與申○○何以有此差別對待？益徵
    其有特意獨厚於申○○之情況，其辯稱不知申○○為現行犯
    ，顯屬卸詞，不足採信。事證明確，被告縱放依法逮捕之人
    犯行為，堪以認定。
六、按被告行為後，刑法及刑法施行法部分條文業經修正公布，
    並均於95年7 月1 日施行。修正後刑法第2 條第1 項之規定
    ，係規範行為後法律變更所生新舊法律比較適用之準據法，
    於修正後刑法施行後，應適用修正後刑法第2 條第1 項規定
    之「從舊從輕」之原則為比較；修正後刑法第2 條第2 項，
    則為同條第1 項之特別規定，於修正後刑法施行後，關於非
    拘束人身自由之保安處分，應依修正後刑法第2 條第2 項之
    規定，適用裁判時之法律。又修正後刑法第35條，乃刑之重
    輕之法定次序與標準，應適用裁判時之修正後刑法第35條之
    規定。修正後刑法第2 條第1 項係採「從舊從輕」原則，適
    用最有利於行為人之法律。既曰法律，自較刑之範圍為廣；
    除法律有特別規定者（如修正後刑法第2 條第2 項非拘束人
    身自由之保安處分適用裁判時法，修正後刑法施行法第9 條
    之3 規定之情形），應依其規定；或事關執行之緩刑之宣告
    ，或犯罪在刑法修正施行前，自首在刑法施行後之自首部分
    ，或程序之規定（程序從新，如刑法第40條沒收宣告之程序
    規定），應適用裁判時之修正後刑法之規定外；依修正後刑
    法第2 條第1 項比較時，應就「罪、刑」有關之共犯、未遂
    犯、連續犯、牽連犯、結合犯以及累犯加重、自首減輕暨其
    他法定加減原因（如身分加減）與加減例等一切情形，綜其
    全部之結果而為比較後，予以整體適用，不能割裂而分別適
    用有利益之條文。關於易科罰金之折算標準、易服勞役之折
    算標準及期限、罰金與死刑是否併予執行、多數有期徒刑定
    應執行之刑時之最高刑期之限制等之修正，事涉行為人易刑
    折算標準金額之多寡與期限之長短及定執行刑時能否就罰金
    刑併予執行或有期徒刑定應執行之刑時最高度之限制，亦均
    屬依修正後刑法第二條第一項所應比較適用法律之範圍。拘
    束人身自由之保安處分，並非屬修正後刑法第2 條第2 項規
    定應適用裁判時法之範圍，除有特別規定者外，亦屬應依修
    正後刑法第2 條第1 項比較適用之法律；從刑附屬於主刑，
    除法律有特別規定者外，依主刑所適用之法律（以上參考最
    高法院95年5 月23日刑事庭第8 次會議決議及最高法院24年
    上字第4634號、24年上字第5292號、27年上字第2615號判例
    ）。其次，法律有變更而須為新、舊法之比較以定其適用之
    目的，厥唯保障行為人之既有法律地位不致因法律之修正而
    惡化或受到更不利益之結果並兼謀行為人之利益，此為最高
    之價值，非必斤斤於法律體系適用之完整性，況或基於法規
    之性質，如程序性之法律、事涉執行之緩刑規定，依法理係
    均應適用新法，或因法律另有規定，如修正後刑法第2 條第
    2 項規定「非拘束人身自由之保安處分係適用裁判時之法律
    」，修正後刑法施行法第3 條之1 第2 項規定「於九十四年
    一月七日刑法修正施行前犯併合處罰數罪中之一罪，且該數
    罪均符合第四十一條第一項得易科罰金之規定者，適用九十
    年一月四日修正之刑法第四十一條第二項規定」，即有此情
    形係一律適用行為時法之舊法，由是可見遇有法律修正而須
    選擇適用新法或舊法時，應依法規之性質或視法律之規定各
    自決之，不受其他法規如何適用之羈絆，在選法適用時，本
    即寓有可據個別之特性而割裂分別適用新法或舊法之容許性
    ，縱令須為利、弊之比較以定如何適用之法規亦無不同，至
    數項經修正之法律須整體比較以同其新、舊法之適用俾維持
    法律體系之完整性，核係各該法律在適用上因具「依附及相
    互關聯」之特性使然，非屬新、舊法應比較利、弊藉資保障
    行為人之既有法律地位兼謀其利益之立法意旨所必然。準此
    以解，就「罪、刑」有關之規定諸如共犯、未遂犯、連續犯
    、牽連犯、結合犯以及累犯加重、自首減輕暨其他法定加減
    原因（如身分加減）與加減例等一切情形，應綜其全部之結
    果而為比較後，予以整體適用，不能割裂而分別適用有利益
    之條文，固如前述，惟究其緣由，實係著眼於因各該規定皆
    涉及犯罪之態樣、階段、罪數、法定刑得或應否加、減暨加
    減之幅度，並進而影響法定刑或處斷刑之範圍，換言之，各
    該「罪、刑」之規定須經綜合考量整體適用後，方能據以限
    定法定刑或處斷刑之範圍，嗣始得於該範圍內為一定刑之宣
    告，易詞以言，個別宣告刑雖屬單一之結論，然實係經綜合
    考量整體適用各相關「罪、刑」規定之所得，因之，宣告刑
    所據以決定之各相關「罪、刑」規定，顯具適用上之「依附
    及相互關聯」之特性，自須同其新、舊法之適用，第查，「
    易刑」或「定執行刑」係規範宣告刑得或應如何執行之法律
    ，核屬為刑之宣告後始生應否適用問題之規定，非屬宣告刑
    所據以決定因而須先行確定如何適用新、舊之法規，依其性
    質，在未為刑之宣告前亦無可能確定應否適用而預先選定須
    適用新或舊法，復無此必要，不寧唯是，該規定所涵攝之「
    小前提」係「宣告刑」，猶與「罪、刑」規定涵攝之「小前
    提」為「歷史社會事實」迥異，職是，「易刑」及「定執行
    刑」之規定，不論涵攝之「小前提」、決定應否適用之階段
    及適用後所得之法律效果，與「罪、刑」之規定皆不相侔，
    與之顯不具適用上之「依附及相互關聯」之特性，依前述，
    要毋須與「罪、刑」之規定同其新、舊法之適用，自得秉其
    本身之性質而各據應涵攝之「小前提」為新、舊、利、弊之
    比較後個別定其法律之適用，尤應敘明。茲首就與本案有關
    且於為刑之宣告前須先行及連帶確定應如何適用之法律修正
    情形列述如下：
(一)、與罪、刑有關且須依修正後刑法第2 條第1 項規定為利、弊
    之比較以定如何適用之法律變更部分：
    (1)修正前刑法第33條第5 款規定「罰金：（銀元）一元以上
      。」，復依罰金罰鍰提高標準條例第1 條前段規定提高為
      10倍，折算新台幣為30元；修正後刑法第33條第5 款規定
      「罰金：新臺幣一千元以上，以百元計算之。」，現行刑
      法中，有關於罰金刑之最低度刑及計算單位之規定已有修
      正，自屬法律變更。
    (2)修正前刑法第56條規定「連續數行為而犯同一罪名者，以
      一罪論。但得加重其刑至二分之一。」，修正後已將該條
      刪除，亦採1 罪1 罰之原則。
    (3)就罰金刑之加減例，修正前刑法第68條規定「拘役或罰金
      加減者，僅加減其最高度」，修正後刑法第67條則規定「
      有期徒刑或罰金加減者，其最高度及最低度同加減之」，
      並刪除第68條有關罰金刑加減之規定，進言之，經修正後
      ，罰金之最低度刑亦在加減之列。
    準此，經綜合適用修正前、後之罪、刑相關規定予以比較，
    就被告部分，修正後之規定顯非較修正前之規定對其有利，
    因之，依現行即修正後刑法第2 條第1 項前段規定，此部分
    自應整體適用修正前刑法之有關規定，合先敘明。
(二)、毋須依修正後刑法第2 條第1 項規定為利、弊之比較以定如
    何適用之法律修正部分：
    (1)刑法第11條原規定「本法總則於其他法令有刑罰之規定者
      ，亦適用之。但其他法令有特別規定者，不在此限。」，
      經修正為「本法總則於其他法律有刑罰或保安處分之規定
      者，亦適用之。但其他法律有特別規定者，不在此限。」
      ，亦即為使法規範明確，將「法令」修正為「法律」以符
      合法律保留及罪刑法定原則，復就解釋上認為「有刑罰之
      規定」包含保安處分部分亦予以明文化，是以此一修正並
      未涉及實體國家刑罰權之有無暨其範圍之更迭，非屬與罪
      、刑有關且須與之整體依修正後刑法第2 條第1 項之規定
      為新、舊法比較以同其適用之「法律變更」，惟本條修正
      之目的既為符法律保留及罪刑法定原則暨規範明確性之要
      求，當以修正後之規定較能契合刑罰之本質兼更具規範之
      實質妥當性暨進步性，因之，基於「法與時轉則治」之理
      念，此部分自應適用修正後規定。
    (2)修正前刑法第37條第1 項規定「宣告六月以上有期徒刑，
      依犯罪之性質認為有褫奪公權之必要者，宣告褫奪公權一
      年以上十年以下。」，修正後刑法第37條第1 項規定「宣
      告一年以上有期徒刑，依犯罪之性質認為有褫奪公權之必
      要者，宣告褫奪公權一年以上十年以下。」，惟褫奪公權
      係屬從刑，應附隨於主刑，而不生輕重比較之問題。
七、查被告午○○為桃園縣政府警察局ＯＯ分局宋屋派出所所
    長，而事實欄一所示之各有女侍陪酒之餐飲店，或雇用明眼
    人美容指壓之護膚坊，均在其所管轄之警勤區，且均屬內政
    部所公告之特種行業，已如前述。再依警察法第9 條規定：
    有關警察業務之保安、正俗、交通、衛生、消防、救災、營
    業建築、市容整理、戶口查察、外事處理等事項，均屬警察
    依法行使之職權；又內政部並於81年9 月2 日以內政部台（
    81）內警字第8108462 號令修正警察法施行細則第10條第6
    款，就有關警察業務之保安、正俗、交通、衛生、消防、市
    容整理、戶口查察、外事處理等事項，以警察組織法令規定
    之職掌為主。再細繹警察勤務條例第11條所規定警察勤務方
    式為：於警勤區內，由警勤區警員執行勤區查察（含戶口查
    察及社會治安調查等任務）、巡邏（以查察奸宄，防止危害
    為主；並執行檢查、取締、盤詰及其他一般警察勤務）、臨
    檢（包括於公共場所擔任臨場檢查或路檢，執行取締、盤查
    及有關法令賦予之勤務。）、守望、值班、備勤等維持公共
    秩序、保護社會安全之職務。矧依社會秩序第18條亦明定經
    營特種工商業者之代表、受雇人或其他從業人員關於業務上
    違反本法之行為，得併罰其營業負責人；前述特種工商業，
    指與社會秩序或善良風俗有關之營業。揆其意旨，無非認為
    經營特種工商業，顯與社會秩序或善良風俗有關，從而關於
    有女侍陪酒或雇用明眼人按摩等行業，顯屬有關警察業務之
    保安、正俗等事項，而屬警察法第9 條所規定之警察職務。
    被告既為派出所主管，對於上開酒家與按摩店之負責人或從
    業人員，自應依警察勤務條例第11條規定執行勤區之勤務。
    倘有涉及妨害風化或違反社會秩序維護法之情事，警察機關
    亦應依法取締，或逕行調查犯罪嫌疑人犯罪情形及蒐集證據
    ，依法移送檢察署偵辦。是對於轄區內之酒家或按摩業之臨
    檢查察，即屬被告職務上之行為，已堪認定。至於「鴻運
    客棧」、「七里香餐廳」、「儂萊護膚坊」及「京華城ＫＴ
    Ｖ酒店」並無申請商業及營利事業登記證而有無照營業之違
    規事實，為各該業者所不否認，殊堪認定，惟就所謂無照營
    業或違規經營之商號等行政管理事項之查報一節，其法定職
    掌之主管機關為何？亦有予究明之必要。再依內政部警政署
    為使各級行政機關均本諸法定職掌，主動行使公權力，儘量
    使警察業務單純化，「警察機關查報非法行業實施要點」於
    87年1 月14日奉行政院秘書長台87內字第02101 號函停止適
    用，並回歸由商業管理機關主政一節，亦有內政部警政署95
    年6 月13日警署行字第09500749 71 號函及桃園縣政府警察
    局95年7 月11日桃警督字第095000 8548 號函各1 件在卷足
    憑，揆諸各該函示意旨，就業者是否違反商業登記法規等事
    項，基於分工及事權明確之原則，已改由商業主管機關依法
    查報取締，要非由警察就是否涉及無照營業等情事為查報，
    堪認被告就上開商號是否無照營業一節，尚無法定職掌，並
    非在其職務之範圍內。公訴人認被告係以未臨檢取締上開業
    者無照營業等情事，而認被告係違背其職務，並藉此取得相
    當對價之賄款等事實，容有誤會，惟此部分起訴與本院審認
    被告之上揭犯行，其侵害之法益同一，僅就此減縮檢察官起
    訴之犯罪事實。又查癸○○、乙○○、酉○○、丙○○、
    戌○○、巳○○等人所以交付賄款予被告，無非希冀被告於
    執行勤區職務時，勿動輒藉故臨檢、刁難影響其等生意，而
    具行賄之意思，其間亦有對價關係存在，亦堪認定。惟稽各
    該業者並非冀圖使被告即令店內有違法情事發生時仍不予取
    締，堪認其等應無藉行賄使被告為違背職務行為之意思，且
    細繹警察就轄區內有女侍陪酒之餐飲店所為臨檢之時機、要
    件、臨場檢查之規模及範圍，仍須視現場之實際狀況與需要
    而為執行，且依內政部警政述77年9 月3 日警署行字第4905
    5 號函示「主管應就各種資料情報或其他具體事證，足認有
    妨害風化（俗）之營業場所始得指定為臨檢場所」之意旨，
    堪認是否符合臨檢之要件，仍應本於事證與情資而為認定，
    並本於行政裁量為之。除非發覺該有女侍陪酒或雇用明眼人
    美容指壓之業者，已涉刑法妨害風化罪或違反社會秩序維護
    法等情事時，則被告自有加以調查之責，此時其行政裁量權
    自應減縮至零。然本件尚無事證與情資顯示各該酒店已觸犯
    刑法妨害風化罪或違反社會秩序維護法等情事，從而被告就
    各該酒店臨檢次數之遞減，是否已逾行政裁量之範圍，仍有
    疑議。自難逕認被告就此已有違背職務之行為。是被告既
    係對於職務上之行為，藉故向事實欄一所示業者要求、期約
    、收受賄賂。核被告所為係犯貪污治罪條例第5 條第1 項第
    3 款之收受賄賂罪。其中要求、期約賄賂之行為，為高度之
    收受賄賂行為所吸收，皆不另論罪。公訴人認被告上開所為
    係犯貪污治罪條例第4 條第1 項第5 款之違背職務收受賄賂
    罪，容有誤會，惟本院審認被告之犯罪事實與檢察官起訴之
    犯罪，既具有社會事實同一性，爰依刑事訴訟法第300 條規
    定變更檢察官起訴所引應適用之法條。被告所為事實欄二、
    三之犯行，係犯刑法第163 條第1 項之公務員縱放依法逮捕
    拘禁之人罪。又被告為警察人員，依刑事訴訟法第231 條規
    定，亦具司法警察身分，對其所承辦業務，為具有調查職務
    之人員，故就其所犯貪污治罪條例第5 條第1 項第3 款之罪
    名，應依貪污治罪條例第7 條規定加重其刑。被告先後多次
    對於職務上行為收受賄賂、公務員縱放依法逮捕拘禁之人等
    犯行，均時間緊接，犯罪構成要件相同，顯皆係基於概括犯
    意反覆為之，均為連續犯，應依修正前刑法第56條規定論以
    一罪，並加重其刑。同時有二加重事由時，應予遞加。又被
    告所犯上開二罪名，犯意各別，行為互殊，應予分論併罰。
    茲審酌被告職司警察要職，乃人民之褓姆，社會正義之屏障
    ，而公務員不得假借權力，以圖本身或他人之利益，且不得
    利用職務上之機會加損害於他人，公務員服務法第6 條亦有
    明文規定，被告既已服公職多年，自應相當熟悉此規定，竟
    仍牟取不當利益而違法犯紀，所行非是，危害不可謂輕，及
    其犯罪之手段、犯罪所得、品行、智識程度，飾詞否認態度
    不佳等情及其他一切情狀，量處如主文所示之刑，公訴人對
    於被告所犯上開貪污治罪條例部分，所求刑期仍屬過重。又
    按修正前刑法第51條第5 款規定：「宣告多數有期徒刑者，
    於各刑中之最長期以上，各刑合併之刑期以下，定其刑期。
    但不得逾二十年。」，修正後刑法第51條第5 款規定：「宣
    告多數有期徒刑者，於各刑中之最長期以上，各刑合併之刑
    期以下，定其刑期。但不得逾30年。」，經比較新舊法規定
    ，新法規定顯未對於被告較為有利，故就被告午○○所受各
    該宣告刑，併依修正前刑法第51條第5 款規定定其應執行刑
    。被告所犯貪污治罪條例第5 條第1 項第3 款之罪，應依同
    條例第17條規定宣告褫奪公權8 年。再按修正前刑法第42
    條第1 項、第2 項、第3 項原規定「罰金應於裁判確定後兩
    個月內完納，期滿而不完納者，強制執行，其無力完納者，
    易服勞役；易服勞役以一元以上三元以下，折算一日，但勞
    役期限不得逾六個月；罰金總額折算逾六個月之日數者，以
    罰金總額與六個月之日數比例折算。」，此折算標準並應適
    用修正前罰金罰鍰提高標準條例第2 條規定，就其原定數額
    提高為一百倍折算一日，亦即被告行為時之易服勞役折算標
    準，應以銀元10 0元以上300 元以下之數額折算1 日，經換
    算為新臺幣，則應以新臺幣300 元以上900 元以下折算1 日
    。至依95年7 月1 日施行之修正後刑法第42條第1 項、第3
    項、第5 項則規定「罰金應於裁判確定後二個月內完納，期
    滿而不完納者，強制執行，其無力完納者，易服勞役。但依
    其經濟或信用狀況，不能於二個月內完納者，得許期滿後一
    年內分期繳納。遲延一期不繳或未繳足者，其餘未完納之罰
    金，強制執行或易服勞役；易服勞役以新臺幣一千元、二千
    元或三千元折算一日，但勞役期限不得逾一年；罰金總額折
    算逾一年之日數者，以罰金總額與一年之日數比例折算。」
    ，並將原罰金罰鍰提高標準條例第2 條之規定刪除，是以新
    法所定易服勞役之折算標準為新台幣1,000 、2,000 、3,00
    0 元折算1 日。經比較新舊法律，關於易服勞役之規定，顯
    以修正後之規定較有利於行為人，爰依修正後刑法第42條第
    3 項之規定諭知易服勞役之折算標準。又被告犯罪所得為如
    事實欄一所示之390,000 元，應依貪污治罪條例第10條規定
    應予追繳，如無法追繳時，應追徵其價額，或以其財產抵償
    之，附此敘明。
八、另按被告未經審判證明有罪確定前，推定其為無罪；犯罪事
    實應依證據認定之，無證據不得認定犯罪事實，刑事訴訟法
    第154 條定有明文。又不能證明被告犯罪者，應諭知無罪之
    判決，刑事訴訟法第301 條第1 項亦定有明文。復查刑事訴
    訟法第161 條第1 項規定：檢察官就被告犯罪事實，應負舉
    證責任，並指出證明之方法。因此，檢察官對於起訴之犯罪
    事實，應負提出證據及說服之實質舉證責任。倘其所提出之
    證據，不足為被告有罪之積極證明，或其闡明之證明方法，
    無從說服法官以形成被告有罪之心證，基於無罪推定之原則
    ，自應為被告無罪判決之諭知。是若審判時，檢察官未能提
    出適合於證明犯罪事實之積極證據，並闡明其證據方法與待
    證事實之關係；法院對於卷內訴訟資料，復已逐一剖析，參
    互審酌，仍無從獲得有罪之心證，自應為諭知無罪之判決（
    最高法院92年度台上字第192 號判決參考）。又刑事訴訟法
    上所謂認定犯罪事實之證據，係指足以認定被告確有犯罪行
    為之積極證據而言，該項證據自須適合於被告犯罪事實之認
    定，始得採為斷罪資料；而認定不利於被告之事實，須依積
    極證據，苟積極證據不足為不利於被告事實之認定時，即應
    為有利於被告之認定，更不必有何有利之證據。且刑事訴訟
    上證明之資料，無論其為直接或間接證據，均須達於通常一
    般之人均不致有所懷疑，而得確信其為真實之程度，始得據
    為有罪之認定，若其關於被告是否犯罪之證明未能達此程度
    ，而有合理懷疑之存在，致使無從形成有罪之確信，根據「
    罪證有疑，利於被告」之證據法則，即不得遽為不利被告之
    認定（最高法院29上字第3105號、30年上字第816 號、76年
    台上字第4986號判例均足資參照）。其以情況證據（即間接
    證據）斷罪時，尤須基於該證據在直接關係上所可證明之他
    項情況事實，本乎推理作用足以確證被告有罪，方為合法，
    不得徒憑主觀上之推想，將一般經驗上有利被告之其他合理
    情況逕予排除（最高法院32年上字第67號判例參考）。經查
    ：
(1)、公訴意旨另略以：被告午○○自90年9 月間起至91年3 月間
    止，帶同癸○○至其女友未○○任職之「富麗華酒店」消費
    ，並由癸○○支付酒、舞之開銷約一、二萬元，而接受不當
    之利益，因認被告午○○涉犯貪污治罪條例第4 條第1 項第
    5 款對於違背職務之行為收受不正利益罪等語。惟查：證人
    即被告之女友未○○於本院92年7 月22日審理時結稱：「（
    法官）問：被告是否經常到富麗華夜總會找你？（證人）答
    ：沒有，去過兩、三次而已... （法官）問：消費一次多少
    ？（證人）答：兩、三萬左右... （法官）問：都是午○○
    買單的嗎？（證人）答：都是我先幫午○○付錢，午○○再
    分期還給我。（法官）問：是否認識宇○○？（證人）答：
    見過一次面。（法官）問：是否有跟午○○到富麗華消費？
    （證人）答：如果檢調形容的沒錯的話，應該就是他跟午○○到富麗華消費。（法官）問：當天的帳是誰付的？（證人
    ）答：... 總共消費金額我不知道，這也是我先墊付，午○○再分期還給我。（法官）問：所有的消費款午○○是否都
    已付清？（證人）答：應該都已經付清。」等語（見本院審
    理卷一第240 至241 頁）；證人癸○○則於本院93年6 月1
    日審理時結證：「（檢察官）問：去富麗華作何事？（證人
    ）答：喝酒。（檢察官）問：這樣的情形大概有幾次？（證
    人）答：一次而已。（檢察官）問：有無叫小姐來陪？（證
    人）答：有倒酒而已，小姐也會陪我們聊天。（檢察官）問
    ：是否還記得那次的酒錢多少？（證人）答：酒是午○○拿
    出來的，其他的費用我付。（檢察官）問：店內的人是直接
    告訴人這攤多少錢嗎？（證人）答：直接找我結帳，但不含
    酒錢，酒錢是午○○拿的。」等語（見本院審理卷三第26至
    27頁），堪認被告午○○與癸○○前往富麗華酒店喝酒消費
    時，乃係以分擔消費額之方式（即酒錢由午○○支付，其餘
    之消費才由癸○○支出）付帳，且依證人未○○之供述，該
    次消費金額係在二至三萬元之譜，而依癸○○在偵訊時供述
    其當日花了約一萬多元（見91年度偵字第14647 號卷第184
    頁），衡此，則被告對於總消費所負擔支付之金額未必低於
    癸○○之支出。況癸○○在警詢供述其與午○○前往富麗華
    酒店捧場一、二次，每次均在一萬元以上，且均由其所支付
    （見91年度偵字第14647 號卷第181 頁），惟於本院上開審
    理時則供稱僅前往消費一次，且酒錢係由被告午○○所支出
    ，前後供述已有不一，再參照證人未○○上開審理筆錄，其
    僅見過癸○○一次，顯見證人癸○○在警詢就前往富麗華酒
    店消費等情，係屬誇大渲染而有違實之處。從而自難僅憑癸○○在偵訊時不盡不實之供述，遽認被告有如公訴人上揭所
    指在「富麗華酒店」接受癸○○招待而受不正利益之情事，
    檢察官此部分起訴，證據仍屬不足。又公訴人此部分起訴與
    本院審認被告之上開犯罪，具有連續犯之裁判上一罪關係，
    爰就此部分起訴，不另為無罪之諭知。
(2)、公訴意旨復略以：被告午○○於90年4 月間，基於圖利庚○○及戊○○○私人不法利益之故意，指示不知情之丁○○縱
    放戊○○○，並當場發還賭博性電玩機具，致庚○○及戊○○○免受十萬元以上，五十萬元以下罰鍰之利益等語。惟查
    ：被告午○○固然縱放人犯戊○○○，已如上述，惟嗣仍將
    該案件以無照擺放電玩案予以告發，並陳報桃園縣政府警察
    局ＯＯ分局辦理，此有桃園縣政府警察局ＯＯ分局宋屋派出
    所陳報單1 紙（見本院審理卷二第19頁）及ＯＯ分局收文清
    冊影本1 紙（見本院審理卷二第41頁）在卷足佐。且細繹上
    開收文清冊記載「送文案件：戊○○○無照擺放電玩案。承
    辦人：丁○○」等詞，並由分局簽收，亦蓋有ＯＯ分局90年
    4 月9 日收文戳章，已足認被告就該案件已予告發並未隱匿
    。至於扣案之電子遊戲機具1 台及代幣42枚則以照片存證後
    當場發還，亦有該所臨檢現場紀錄（見本院審理卷二第20頁
    ）在卷足參。再者，證人卯○○即擔任ＯＯ分局收發員於本
    院93年6 月15日審理時證稱：「（辯護人）問：（提示九十
    年四月九日宋屋所送文簿載明戊○○○無照擺放電玩案）平
    鎮分局的收文章是否你用印的？（證人）答：不是我親自蓋
    的，是各派出所送文來時，先由工友點收，由工友直接在派
    出所的送文簿上蓋章簽收... （辯護人）問：（提示送文簿
    ）請就戊○○○無照擺放電玩案，按分局的送文流程應如何
    處理？（證人）答：如果寫無照擺放電玩案的話，我會先分
    類為一組承辦案件，分給一組，如一組認為是刑事案件要給
    三組的話，會退給我，再改掛號給三組。... （檢察官）問
    ：如果送文上面註明是無照擺放電玩的話，依照你在ＯＯ分
    局擔任收發的作法，是否全部都送一組？（證人）答：是。
    （檢察官）問：如果上面註明賭博案件，是否就送三組？（
    證人）答：對。（檢察官）問：（提示前揭送文簿）上面蓋
    有「秀吉」的章是否是你收到送文後，所蓋的確認章？（證
    人）答：是我在調查站作筆錄的時候所蓋的騎縫章，我如果
    發現公文有遺失的話，我會在上面打勾。（檢察官）問：何
    謂「創號」？（證人）答：就是派出所公文直接交給承辦人
    ，沒有經過收發，沒有收文、掛號，所以他們要發文的時候
    ，就必須跟我要一個文號。（檢察官）問：戊○○○案是你
    簽收的還是用創號的方式？（證人）答：有蓋收文章就是應
    該有送收發這邊來，不是直接交給承辦人。（檢察官）問：
    你當日所有收到的公文，就全部交給副座？（證人）答：是
    的。（檢察官）問：副座批示完後你拿出來，接下來呢？（
    證人）答：就按照各組分類為一、二、三、四、五組，掛號
    後，才交給各組辦理收文的承辦人員，再由收發交給各組承
    辦人員。... （檢察官）問：如果發現公文遺失的話，分局
    的標準處理程序為何？（證人）答：派出所會有一份存稿，
    我會先請派出所將存稿影印，再送一份過來。（檢察官）問
    ：戊○○○案你有無要求宋屋所再送一份過來？（證人）答
    ：沒有，因為我不知道這件有遺失，是後來清查的時候才發
    現，上級來文要求我們清查公文，才發現有遺失。... （審
    判長）問：你擔任收發是到九十年八月？（證人）答：是的
    。（審判長）問：在你還擔任收發期間，是否知道電子遊戲
    場業管理條例已經公布施行？（證人）答：我不知道。（審
    判長）問：九十年你調職日之前，有無遇到派出所來文寫無
    照擺放電玩案，你交給一組，結果一組退回來說是三組承辦
    的情形？（證人）答：有。（審判長）問：既然有碰過，以
    後你碰到無照擺放電玩案還是分給一組？（證人）答：是，
    因為我不知道何種情況下要分給三組。（審判長）問：當天
    的收文分類好，是隔天早上再送給各業務組，有無登簿，由
    各業務組承辦人員簽收？（證人）答：我會製作分文清冊，
    由各業務組的收文承辦人員清點簽收。（審判長）問：如果
    你收文時漏掛號，分文清冊是否就不會出現這個文？（證人
    ）答：是。」等語（見本院審理卷三第238 至246 頁），堪
    認本件關於戊○○○違反電子遊戲場業管理條例案件，確實
    經由宋屋派出所陳報ＯＯ分局辦理，至於ＯＯ分局之收發員
    因對於該條例經公布施行一節，仍不熟悉，對該類受文案件
    究應分由一組或三組人員承辦，亦難以判斷，致該公文處理
    流程發生瑕疵或有所遺漏，使戊○○○因而未受處罰，然戊○○○或庚○○之所以未受處罰，並非因被告午○○未依法
    告發所致。從而，亦難以此推定被告午○○係有圖利戊○○○、庚○○使其免受十萬元以上五十萬元以下罰鍰之不正當
    利益。公訴人上揭起訴仍屬證據不足，惟檢察官此部分起訴
    與本院審認被告之前開犯罪，具有連續犯之裁判上一罪關係
    ，爰就此部分起訴不另為無罪之判決。
(3)、公訴意旨又略以：被告午○○明知設於桃園縣ＯＯ市○○里
    ○○街十八號一樓「香車企業社」，所登記之營業項目為房
    屋租售之介紹，而違規經營賓館業務，竟於91年初，先後多
    次偕其女友未○○至該賓館投宿，接受「香車企業社」免費
    招待住宿之不正利益，而未依規定予以查處或通報等語。惟
　　查：證人辰○○於本院93年6 月15日審理時結證：「（檢察
  　官）問：午○○去過你的賓館洗過幾次澡？（證人）答：四
    、五次。（檢察官）問：是否知道他為何要去你們賓館洗澡
　　？（證人）答：因為停水。... （檢察官）問：你剛才說，
  　之前午○○來的時候你不知道，後來你才知道他是到你們賓
    館洗澡，所以你交代小姐不用收他的錢？（證人）答：是。
  　... （檢察官）問：午○○到香車洗澡的時候，是事前就聯
    絡，還是洗完澡才和你聯絡？（證人）答：有一次他來洗過
    澡之後我們有聯絡，他才提到來洗澡這件事，我問他小姐有
    沒有收錢，他說有付，所以之後我才交代賓館的小姐不用收
    錢。... （檢察官）問：午○○去洗澡的話，只因為是朋友
    的關係，你就可以自己決定他不用付錢？（證人）答：是，
    因為是小錢，很多朋友來，就是普通朋友我也不收錢... （
    檢察官）問：香車企業社在宋屋所的轄區內，午○○又是宋
    屋所的所長，他去洗澡，你又不收錢，宋屋所在午○○任所
    長期間香車賓館也沒有被開過單或告誡過，你覺得你不收錢
    是否妥當？（證人）答：我認為是朋友，所以不收錢。...
    （審判長）問：你剛才說，午○○有一次來洗澡，你跟他聯
    絡，提到他到賓館洗澡的事情，之後你就交代小姐不用收錢
    ，是否代表午○○只有付過一次錢？（證人）答：他跟我談
    的時候，已經來過幾次，他並沒有說，從那次談話之後，我
    就交代小姐不要收錢。... （審判長）問：你跟小姐交代午
    ○○不用付錢，這事情有無告訴午○○？（證人）答：我有
    告訴午○○，以後來不用付錢。（審判長）問：你跟你的員
    工查詢過，員工有無跟你講，午○○來直接進房間沒有給錢
    ，還是有給過錢，小姐退回去？（證人）答：小姐有跟我提
    過，他有付錢，但因為我有交代，所以小姐又退還給他...
    。」等語（見本院審理卷三第221 至第236 頁），再依證人
    未○○於本院92年7 月22日審理時結證曾在夏天限水期間，
    請被告帶其與家人至「香車企業社」洗澡，錢則由被告午○○給付等情（參本院審理卷一第241 頁），嗣於本院同年8
    月18日審理時亦結證：「去香車汽車旅館洗澡都是被告午○○先付錢... 」等語（見本院審理卷一第279 頁），凡此，
    均足認被告帶同未○○前往「香車企業社」投宿時，原先均
    有支付旅館費用，嗣因該旅館老闆辰○○以被告與其為朋友
    關係，遂交代服務人員不用向被告收錢。況該旅館所涉無照
    營業之取締或開罰，均已回歸由商業管理機關辦理，已如前
    述，就此部分尚非在被告午○○之法定職掌範圍，從而亦難
    逕認其免費住宿休息與取締無照營業之間，有何相當之對價
    關係，甚且證人辰○○亦於本院審理時結稱被告於擔任宋屋
    派出所所長期間，該旅館仍經常遭臨檢，並常常被抓到應召
    小姐，警察亦會將應召小姐與客人一併帶走等情（參本院審
    理卷三第233 頁），顯見被告並未因而影響其職務之行使，
    從而自難僅以辰○○基於朋友關係，而免費提供被告旅館休
    息，逕認被告因此而有違背職務之情事，此部分仍屬無法證
    明。惟公訴人此部分起訴與本院審認之前開犯罪，具有連續
    犯之裁判上一罪關係，爰就此部分，亦不另為無罪之諭知。
據上論斷，應依刑事訴訟法第299 條第1 項前段、第300 條，修
正前貪污治罪條例第2 條前段，貪污治罪條例第5 條第1 項第3
款、第10條、第7 條、第17條，修正後刑法第11條前段、第2 條
第1 項前段，修正前刑法第56條、第163 條第1 項、第51條第5
款、第42條第3項、第37條第2項，判決如主文。
本案經檢察官許曉微到庭執行職務。
中　　華　　民　　國　　96　　年　　1 　　月　　11　　日
                  刑事第十一庭審判長法  官  蔡榮澤
                                  　法  官  魏于傑
                                  　法  官  蕭世昌
以上正本證明與原本無異。
如不服本判決，應於判決送達後10日內向本院提出上訴狀（應附
繕本），上訴於臺灣高等法院。
                                    書記官  林韡婷
中　　華　　民　　國　　96　　年　　1 　　月　　23　　日
附錄本案論罪科刑法條全文：
貪污治罪條例第5條
有下列行為之一者，處 7 年以上有期徒刑，得併科新台幣 6 千
萬元以下罰金：
一  意圖得利，擅提或截留公款或違背法令收募稅捐或公債者。
二  利用職務上之機會，詐取財物者。
三  對於職務上之行為，要求、期約或收受賄賂或其他不正利益
    者。
前項第 1 款及第 2 款之未遂犯罰之。
貪污治罪條例第17條
犯本條例之罪，宣告有期徒刑以上之刑者，並宣告遞奪公權。
中華民國刑法第163條
（公務員縱放或便利逃脫罪）
公務員縱放職務上依法逮捕拘禁之人或便利其脫逃者，處 1 年以
上 7 年以下有期徒刑。
因過失致前項之人脫逃者，處 6 月以下有期徒刑、拘役或 3 百
元以下罰金
。
第 1 項之未遂犯罰之。